臺灣高雄地方法院民事裁定　九十三年聲字第一五五三號
　　聲　請　人　乙○○
　　相　對　人　台灣汎生製藥廠股份有限公司
　　法定代理人　丁○○
　　即重整人　　丙○○
　　　　　　　　甲○○
右聲請人因公司重整（本院八十九年度整字第九號）事件，聲請裁定與相對人台灣汎
生製藥廠股份有限公司間債權不存在，本院裁定如下：
    主      文
聲請駁回。
    理      由
一、聲請意旨略以，聲請人係相對人台灣汎生製藥廠股份有限公司（下稱汎生公司）
    經銷商，為支付貨款於八十九年間開立支票共新台幣（下同）二百五十四萬八千
    元予相對人。惟聲請人貨款債務僅為二百十一萬五千二百零四元，尚有四十三萬
    二千七百九十六元之藥品未領。且相對人公司於九十年一月六日曾簽立協議書言
    明待該公司與第三人洪國禎訴訟案件結案時始為結算貨款，而相對人公司並已將
    系爭支票為清償債務輾轉讓予第三人葉錦堂、洪國禎等人，其支票債權已獲得滿
    足，而聲請人已履行支票債務，其貨款債務亦因而消滅，為此乃依公司法第二百
    九十六條第三項、第二百九十九條第二項聲請法院裁定兩造間債權不存在云云。
二、按對公司之債權，在重整裁定前成立者，為重整債權；其依法享有優先受償權者
    ，為優先重整債權；其有抵押權、質權或留置權為擔保者，為有擔保重整債權；
    無此項擔保者，為無擔保重整債權；各該債權，非依重整程序，均不得行使權利
    。破產法破產債權節之規定，於前項債權準用之。但其中有關別除權及優先權之
    規定，不在此限。取回權、解除權或抵銷權之行使，應向重整人為之；法院審查
    重整債權及股東權之期日，重整監督人、重整人及公司負責人，應到場備詢，重
    整債權人、股東及其他利害關係人，得到場陳述意見。有異議之債權或股東權，
    由法院裁定之，公司法第二百九十六條、第二百九十九條第一項、第二項定有明
    文。是以公司法第二百九十六條及第二百九十九條之規定，係規範重整債權之行
    使方式，如非重整債權人，並無該規定之適用。查聲請人係相對人公司之經銷商
    ，為清償貨款債務，乃開立系爭支票共二百五十四萬八千元予相對人，業經其陳
    明，則聲請人即為相對人公司之債務人，並非重整債權人，即無上開公司法規定
    之適用，聲請人援引上開公司法之規定聲請本院裁定兩造債權不存在，即屬誤會
    。且公司重整程序，性質上屬非訟程序，法院僅須形式上審查是否符合非訟事件
    程序上之要件，無需為實體上之審查，倘利害關係人對之有所爭執，應循民事訴
    訟程序訴請法院為實體上之裁判，以謀解決，非訟事件法院不得於該非訟事件程
    序中為實體上之審查及裁判。況聲請人就上開貨款債務，已與相對人達成民事和
    解，有其所提本院九十一年度訴字第二九０九號和解筆錄可憑，該和解與確定判
    決有同一效力（民事訴訟法第三百八十條參照），法院亦無從為相反之認定，併
    此指明。
中　　　華　　　民　　　國　　九十三　　年　　　九　　　月　　 二十 　　日
                                        民事庭
~B法　　　　官　蔡廣昇
右為正本係照原本作成。
如對本裁定抗告須於裁定送達後十日內向本院提出抗告狀。
中　　　華　　　民　　　國　　九十三　　年　　　九　　　月　　 二十　　 日
~B法院書記官　陳怡如
